臺灣高等法院臺中分院刑事裁定
110年度聲字第3155號
聲  請  人 臺灣高等檢察署臺中檢察分署檢察官
被      告  徐勇揮

                    住○○市○○區○○里○○路0段000巷0    0弄00號


選任辯護人  謝博戎律師
被      告  蘇宏毅




上  一  人
選任辯護人  吳建寰律師
被      告  李國偉



上  一  人
選任辯護人  張淑琪律師
被      告  邱品逢




上  一  人
選任辯護人  羅國斌律師
            盧永盛律師
上列被告等因違反毒品危害防制條例案件，經檢察官提起公訴（
起訴案號：臺灣臺中地方檢察署109年度偵字第29764號、第2976
5號、第29766號、第29767號、110年度偵字第2655號），檢察官
及被告等不服臺灣臺中地方法院110年度訴字第227號中華民國11
0年6月17日第一審判決，提起上訴（現由本院110年度上訴字第1
452號案件審理中），聲請人聲請毀棄、銷燬扣押物，本院裁定
如下：
    主  文
扣案如附表一現場編號27、36所示之物，經取樣後於判決確定前
均銷燬之。
扣押如附表二Ａ、Ｂ所示之物均毀棄之。
其他聲請駁回。
    理  由
一、聲請意旨略以：如附表一所示之物，經送内政部警政署刑事
    警察局鑑定之結果，皆含毒品成分，此有該局民國109年10
    月29日刑鑑字第1098007511號鑑定書可佐，並有易生危險、
    喪失毁損之虞，且不便保管或保管需費過鉅等情形。如附表
    二Ａ、Ｂ所示之物，則皆係供犯罪之用且易生危險之化學品，
    此經臺中市政府警察局豐原分局查報明確，是附表一、附表
    二Ａ、Ｂ所示之物，各符合毒品危害防制條例第18條第2項、
    刑事訴訟法第140條第3項之規定，爰依法聲請宣告取樣後銷
    燬或毀棄之等語。
二、按查獲易生危險、有喪失毀損之虞、不便保管或保管需費過
    鉅之毒品，經取樣後於判決確定前得銷燬之，毒品危害防制
    條例第18條第2項前段定有明文。次按扣押物，因防其喪失
    或毀損，應為適當之處置。不便搬運或保管之扣押物，得命
    人看守，或命所有人或其他適當之人保管。易生危險之扣押
    物，得毀棄之，刑事訴訟法第140條亦有明文。
三、經查：
  ㈠扣案如附表一編號27、36所示之物，經送請內政部刑事警察
    局鑑定，結果略如附表「備註欄」所示，有該局109年10月
　　29日刑鑑字第1098007511號鑑定書可查，足見如附表一編號
    27、36所示之物，分別含第二級毒品甲基安非他命、毒品先
    驅原料第四級毒品苯基丙酮及第三級毒品愷他命等成分，現
    由臺中市政府警察局豐原分局保管中，然觀之該等扣案物之
    存置情況，僅以置入保特瓶或以大紙箱包覆為之，未為相應
    特殊或較妥適之包裝，桶身如風化，內容物恐有外洩之虞，
    此有現場存放照片可佐，堪認確有容易逸漏之虞，而屬易生
    危險且不便保管之物。而被告徐勇揮於109年10月2日檢察官
    訊問時業已表示同意先予採樣後銷燬，此有訊問筆錄在卷可
    稽（見109年度偵字第29765號卷〈下稱偵29765號卷〉第175至
    176頁），本院審酌上情，認上開扣案物經取樣後先行銷燬
    ，可兼顧保管處所之公共安全，且不致損害被告之權益，因
    認本件檢察官之聲請，於法並無不合，應予准許。至於扣案
    如附表一現場編號34所示之物，其雖含有第三級毒品愷他命
    粉末，然該圓底燒瓶之材質為玻璃，而粉末則係純度約69%
    之愷他命，尚無易生危險、有喪失毀損之虞、不便保管或保
    管需費過鉅之情形，是以檢察官此部分聲請尚非有據，應予
    駁回。
　㈡扣案如附表二Ａ、Ｂ所示之物，經本院依職權與化學品安全資
    料表、行政院環境保護署毒災防救管理資訊系統毒性及關注
    化學物質查詢提供之資料比對結果，足見如附表二Ａ、Ｂ之物
    ，或為易燃液體，或為急毒性物質，若經人體皮膚接觸、吸
    入、食入及眼睛接觸，有腐蝕、刺激皮膚、嚴重損傷眼睛，
    造成特定器官系統中毒及致癌風險。又上開物品現存放於臺
    中市政府警察局豐原分局，並非專業化學品儲存處所，且因
    上開物品品項繁多，數量龐大，該處辦公室空間不足，無法
    符合化學品儲存安全需知所列儲存條件。又因上開物品包裝
    簡陋，封口處因儲存時間長久易出現破損，桶身有受內容物
    侵蝕及搬運破損疑慮，恐致內容物外洩。且該處囤放大量化
    學性質各異之物，如外洩恐產生連鎖化學反應，有致生危險
    之虞，有扣押物品照片可查（見本院卷第61至81頁）。可見
    附表二編號Ａ、Ｂ所示之物，確係易生危險之扣押物，本院認
    先予裁定毀棄，可兼顧保管處所之公共安全，且不致損害被
    告之訴訟權益，而被告徐勇揮於109年10月2日檢察官訊問時
    業已表示同意先予採樣後銷燬，此有訊問筆錄在卷可稽（見
    偵29765號卷第175至176頁），又被告李國偉、蘇宏毅於偵
    訊亦均表示「（問：提示扣押物 品清單及照片）扣案的物
    品還要嗎？是否同意拋棄？）除扣案手機之外，都不是我的
    等語（見109年度偵字第29764號卷第109頁；109年度偵字第
    29766號卷第137頁），而被告邱品逢則均否認扣案之毒品及
    製毒器具為其所有，因認本件檢察官此部分之聲請，於法並
    無不合，應予准許。
據上論結，應依刑事訴訟法第220條、第140條第3項，毒品危害
防制條例第18條第2項，裁定如主文。　　
中　　華　　民　　國　　110 　年　　12　　月　　30　　日
              刑事第二庭　  審判長法　官　何志通
                                  法　官　吳進發
                                  法　官　石馨文
以上正本證明與原本無異。
如不服本裁定，得於收受送達後五日內向本院提出抗告書狀（須
附繕本）。因疫情而遲誤不變期間，得向法院聲請回復原狀。

                                  書記官  陳儷文
　　　　　　　　　　　　　　　　　
中　　華　　民　　國　　110 　年　　12　　月　　30　　日








附表一：
現場編號 品名 數量 原審有無宣告沒收 備註 27 褐色不明液體（檢出第二級毒品「甲基安非他命」、毒品先驅原料第四級毒品「苯基丙酮」） 1瓶 無 刑事警察局刑鑑字第1098007511號鑑定書 36 油浴設備（檢出微量第三級毒品愷他命） 1組 有 同上 34 圓底燒瓶（內含第三級毒品愷他命粉末） 1個 有 同上 

附表二Ａ：臺中市政府警察局豐原分局109年10月1日扣押物品   
         目錄表（詳原審卷一第242至249頁）
          扣押處所：屏東縣○○鄉○○街0號
編號 現場編號 扣押筆錄編號 品名 數量 原審有無宣告沒收 備註 1 3 3-1 鹽酸 2瓶 無 A-7房間 2  3-2 硫酸 4瓶 無 同上 3  3-3 氫氧化納 11瓶 無 同上 4 7 1 二乙醚 1桶 有 B-5房間 5 9 3 氨水 1瓶 有 同上 6 11 5-1 活性碳素 1包 有 同上 7  5-2 硫酸酶 5瓶 有 同上 8  5-3 鋅粉 6瓶 有 同上 9  5-4 碳酸鉀 5瓶 有 同上 10  5-5 硫酸納 5瓶 有 同上 11  5-6 氫氧化納 1瓶 有 同上 12  5-7 甲苯 1瓶 有 同上 13  5-8 硫酸 1瓶 有 同上 14  5-9 氧化鋁 1瓶 有 同上 15  5-10 鹽酸 1瓶 有 同上 16  5-11 己烷 1瓶 有 同上 17  5-12 甲醛 1瓶 有 同上 18  5-13 氰基硼氫納 3瓶 有 同上 19 12 6-1 甲醇 1瓶 有 同上 20  6-2 乙醇 1瓶 有 同上 21  6-3 醋酸 1瓶 有 同上 22 13 7 甲苯 1瓶 有 同上 23 25 19 四氫呋喃 1桶 有 同上 24 31 4 乙酸乙醋 3桶 有 B-4房間 25 37 10 鋼瓶 1瓶 無 同上 26 39 12 甲酸 1瓶 有 同上 27 45 18 氯化納 10瓶 有 同上 28 46 1 鋼瓶 1瓶 有 B-7房間 

附表二Ｂ：臺中市政府警察局豐原分局109年10月2日扣押物品   
         目錄表（詳原審卷一第277頁）
          扣押處所：臺中市○○區○○路00號
編號 品名 數量 原審有無宣告沒收 備註 1 乙酸乙酯 1瓶 有  2 鹽酸氣瓶 1支 有